zh-CN: 兼容机型: 飞机游戏; 气球游戏; 飞艇游戏; 滑翔机游戏; 直升机; 其他
pt-BR: Tipo de aeronave compatível: Avião; Balão; Dirigível; Planador; Helicóptero; Outro
ja: 使用可能な航空機の種類: 飛行機; 気球; 軟式飛行船; グライダー; ヘリコプター; その他
sv: Kompatibel flygplanstyp: Flygplan; Ballong; Mjukt luftskepp; Segelflygplan; Helikopter; Övrigt
ru: Совместимый тип летательного аппарата: Самолет; Воздушный шар; Дирижабль; Планер; Вертолет; Другое
hu: Kompatibilis légi jármű típusa: Repülőgép; Léggömb; Kis felderítő léghajó; Vitorlázórepülő; Helikopter; Egyéb
es: Tipo de aeronave compatible: Avión; Globo; Dirigible; Planeador; Helicóptero; Otros
sk-SK: Kompatibilný typ lietadla: Lietadlo; Balón; Vzducholoď; Vetroň; Helikoptéra; Iné
sl-SI: Združljiva vrsta letala: Letalo; Balon; Mehka zračna ladja; Jadralno letalo; Helikopter; Drugo
el: Συμβατός τύπος αεροσκάφους: Αεροπλάνο; Αερόστατο; Αερόπλοιο; Ανεμοπλάνο; Ελικόπτερο; Άλλο
hr-HR: Kompatibilna vrsta letjelice: Zrakoplov; Balon; Blimp; Zračna jedrilica; Helikopter; Ostalo
ko: 호환 가능한 항공기 유형: 비행기; 열기구; 소형 비행선; 글라이더; 헬리콥터; 기타
it: Tipo di aereo compatibile: Aereo; Pallone; Dirigibile; Aliante; Elicottero; Altro
da: Kompatibel flytype: Fly; Ballon; Luftskib; Svævefly; Helikopter; Andet
lt-LT: Suderinamas orlaivio tipas: Lėktuvas; Balionas; Minkštasis dirižablis; Sklandytuvas; Sraigtasparnis; Kita
cs: Kompatibilní typ letadla: Letadlo; Balón; Vzducholoď; Kluzák; Helikoptéra; Jiné
zh-TW: 相容飛行器類型: 飛機; 氣球; 飛艇; 滑翔機; 直升機; 其他
de: Kompatibler Luftfahrzeugtyp: Flugzeug; Ballon; Prallluftschiff; Segelflugzeug; Hubschrauber; Sonstiges
pl: Kompatybilny typ statku powietrznego: Samolot; Balon; Sterowiec; Szybowiec; Śmigłowiec; Inne
pt-PT: Tipo de aeronave compatível: Avião; Balão; Dirigível; Glider; Helicóptero; Outro
ro-RO: Tip de aeronavă compatibilă: Avion; Balon; Dirijabil; Planor; Elicopter; Altele
en: Compatible aircraft type: Airplane; Balloon; Blimp; Glider; Helicopter; Other
nb: Kompatibel flytype: Fly; Ballong; Luftskip; Glidefly; Helikopter; Annet
nl: Compatibel vliegtuigtype: Vliegtuig; Ballon; Blimp; Zweefvliegtuig; Helikopter; Andere
fr: Type d’avion compatible: Avion; Montgolfière; Dirigeable; Planeur; Hélicoptère; Autre
fi: Yhteensopiva lentokonetyyppi: Lentokone; Kuumailmapallo; Ilmalaiva; Purjelentokone; Helikopteri; Muu
th: ประเภทอากาศยานที่รองรับ: เครื่องบิน; บอลลูน; เรือเหาะ; เครื่องร่อน; เฮลิคอปเตอร์; อื่นๆ
tr: Uyumlu hava aracı türü: Uçak; Balon; Keşif balonu; Planör; Helikopter; Diğer
vi: Loại máy bay tương thích: Máy bay; Bóng bay; Khí cầu nhỏ; Tàu lượn; Trực thăng; Khác
bg-BG: Съвместим тип летателен апарат: Самолет; Балон; Дирижабъл; Планер; Хеликоптер; Други